【裁判字號】    97,聲繼,28
【裁判日期】    980227
【裁判案由】    遺產繼承
【裁判全文】
臺灣臺東地方法院民事裁定              97年度聲繼字第28號
聲  請  人  乙○○
            丁○○
共同代理人  甲○○
上列聲明人聲明繼承遺產事件，本院裁定如下：
    主  文
本件遺產繼承之聲明應予駁回。
聲明程序費用新臺幣壹仟元由聲明人負擔。
    理      由
一、聲明意旨略以：被繼承人丙○○係於民國10年（西元1921年
    ）12月20日出生，於94年12月31日死亡，其死亡後在臺灣地
    區留有遺產，聲請人為丙○○在大陸地區之胞妹，對丙○○
    遺產有繼承權，爰依臺灣地區與大陸地區人民關係條例第66
    條暨施行細則第59條規定，向本院為聲請繼承之意思表示等
    語。並提出丙○○除戶謄本、繼承系統表、及經財團法人海
    峽交流基金會驗證之大陸地區山東省魚台縣公證處作成之親
    屬關係公證書、委託書、書信2紙、返鄉探親照片1幅等件為
    證。
二、按在大陸地區製作之文書，經行政院設立或指定之機構或委
    託之民間團體驗證者，推定為真正；此推定真正之文書，其
    實質上證據力，由法院或有關主管機關認定，臺灣地區與大
    陸地區人民關係條例第7 條、臺灣地區與大陸地區人民關係
    條例施行細則第9條第1項分別定有明文。是以，前開臺灣地
    區與大陸地區人民關係條例第7 條所稱之真正，係指形式上
    之真正而言，至該文書之內容是否足以證明某一待證事實存
    在，仍需法院綜合一切事實證據予以判斷，並非該文書一經
    提出，法院即不須就其他法院應依職權調查之事項予以調查
    。
三、經查：
（一）查本件被繼承人丙○○係10年12月20日出生，於94年12月
      31日死亡，生前設籍在臺東縣卑南鄉泰安村泰安491 號等
      情，有丙○○除戶戶籍謄本在卷可稽，堪信屬實。
（二）本院就丙○○在大陸地區有無親屬乙節，依職權向行政院
      國軍退除役官兵輔導委員會臺東縣榮民服務處（下稱臺東
      縣榮民服務處）查詢，經該處以97年12月12日東縣服字第
      0970004841號函檢送被繼承人丙○○之「行政院國軍退除
      役官兵輔導委員會臺東縣榮民服務處單身榮民親屬關係表
      」1 份，在該表之大陸親屬欄內，僅記載妹「楊惠琳」外
      ，別無其他親屬；另本院依職權向臺東縣後備指揮部函調
      被繼承人丙○○之軍籍資料，則經臺東縣後備指揮部以97
      年12月16日後台東動字第0970004149號函檢送丙○○之兵
      籍卡，其上所載家屬有父「楊瑞三」為民國前20年生、繼
      母「宋氏」為民國前2年生、妻「景氏」民國4年生，而聲
      請人所提出之親屬系統表、親屬關係公證書所載被繼承人
      丙○○之父楊瑞三為1897年出生、其母楊宋氏係1898年出
      生、配偶景氏1918年8月6日出生，並有兄楊允功、妹乙○
      ○、丁○○等親屬，與上開兵籍表上之資料不相符，足認
      聲請人所提出上開親屬關係證明書內容之真實性有疑。
（三）又被繼承人丙○○之單身榮民親屬關係表內所載大陸親屬
      ，記載其妹為楊惠「琳」，臺東縣榮民服務處上開回函並
      附楊惠琳寄予被繼承人之書信影本1 件，其上書寫之名為
      惠「琳」，而非惠「林」，是丙○○之妹楊惠琳與聲請人
      乙○○是否為同一人，亦值存疑。
四、綜上各情，聲請人主張其為被繼承人丙○○在大陸地區之胞
    妹，雖據提出大陸地區山東省魚台縣公證處作成之親屬關係
    公證書為證，並經財團法人海峽交流基金會認證，而得認為
    其形式為真正。然依前揭說明及本院調查結果，聲請人是否
    確為丙○○在大陸地區之胞妹，顯有疑義。而聲請人復未能
    提出其他證據證明其與被繼承人丙○○之關係，本院尚難僅
    以聲明人所提之書證即認其主張為真正。從而，聲請人本於
    臺灣地區與大陸地區人民關係條例第66條之規定，向本院為
    遺產繼承之表示，於法尚非有據，應予駁回。
五、依非訟事件法第21條第1項前段、第24條第1項，裁定如主文
    。
中    華    民    國    98    年     2    月    27    日
                  民事庭  法  官  蔡玉雪
以上正本係照原本作成。
如對本裁定抗告，須於裁定送達後10日內向本院提出抗告狀，並
應繳納抗告費新臺幣1,000元。
中    華    民    國    98    年     3    月    3      日
                          書記官  洪月甚


司法院資訊處製作；財團法人民間司法改革基金會備份。
